【裁判字號】    97,交抗,2212
【裁判日期】    971208
【裁判案由】    違反道路交通管理處罰條例
【裁判全文】
臺灣高等法院交通事件裁定            97年度交抗字第2212號
抗  告  人
即受處分人  甲○○
上列抗告人因違反道路交通管理處罰條例案件，不服臺灣板橋地
方法院，中華民國97年10月30日所為裁定（97年度交聲字第2646
號），提起抗告，本院裁定如下：
    主  文
抗告駁回。
    理  由
一、按汽車（包括機器腳踏車）駕駛人，行經有燈光號誌管制之
    交岔路口闖紅燈者，處新臺幣（下同）1800元以上5400元以
    下罰鍰。又汽車駕駛人違反本條例第53條規定者，除依原條
    款處罰外，並予記違規點數3 點，道路交通管理處罰條例第
    53條第1項、第63條第1項第3款分別定有明文。
二、原裁定意旨略以：
（一）本件異議人即受處分人甲○○騎乘其所有車號JK9118號重
      型機車於民國97年5月27日行經臺北縣鶯歌鎮○○路249巷
      口闖越紅燈，業經證人即舉發員警林彥維於本院調查時證
      述明確，並有舉發通知單及臺北縣政府警察局三峽分局查
      覆書函在卷為憑。異議人雖辯稱其當時遵守號誌騎車前行
      ，期間有許多車輛經過，本件應係舉發員警判斷錯誤云云
      。惟查，證人林彥維於本院調查時除明確證述異議人違規
      情形外，對舉發過程其亦證稱當時目擊異議人機車違規後
      ，即記下異議人機車車牌自後追趕，經過一段距離攔下異
      議人，立即當場具體告知異議人違規情形同時舉發等語，
      其已就目擊違規及舉發過程詳為證述，對此，異議人亦當
      庭自承確曾在經過該249巷口一段距離後為證人攔下舉發
      等情，本院審酌證人舉發當時為下午3時許之白天，該路
      段當時並無下雨，天候良好，均經異議人自承在卷，衡情
      ，應無干擾員警舉發違規之因素存在，況本件證人舉發之
      判斷依據為目擊後立即記下違規機車車號，並非無據，且
      證人根據所記下之車號從後追趕繼而攔下異議人並立刻告
      知違規情形，亦無違背常情之處，異議人質疑證人判斷錯
      誤云云，自屬無據，遑論證人與異議人並不相識，其證詞
      並經依法具結以擔保其憑信性，自無甘冒偽證風險設詞誣
      陷之理，異議人前揭所辯自不足採，事證明確，異議人之
      違規行為堪以認定。
（二）原處分機關分別依道路交通管理處罰條例第53條第1項、
      第63條第1項第3款，違反道路交通管理事件統一裁罰基準
      及處理細則，及違反道路交通管理事件統一裁罰基準表等
      規定，於97年9月18日裁處受處分人罰鍰1800元，並記違
      規點數3點，並無違誤。
三、抗告意旨詳如附件。
四、經查：受處分人即抗告人甲○○騎乘其所有車號JK9118號重
    型機車於民國97年5月27日行經臺北縣鶯歌鎮○○路249巷口
    闖越紅燈，業經證人即舉發員警林彥維於原審調查時證述明
    確，並有舉發通知單及臺北縣政府警察局三峽分局查覆書函
    在卷為憑。抗告人確有違規停車之事實，已如上述，原審因
    而認原處分機關依道路交通管理處罰條例第53條第1項、第
    63條第1項第3款，違反道路交通管理事件統一裁罰基準及處
    理細則，及違反道路交通管理事件統一裁罰基準表等規定，
    裁處受處分人罰鍰1800元，並記違規點數3點，核無違誤，
    據此駁回抗告人此部分異議之聲請，經核並無不合。抗告意
    旨猶執前詞指摘原裁定不當，顯無理由，應予駁回。
據上論斷，應依道路交通案件處理辦法第26條、刑事訴訟法第41
2條，裁定如主文。
中    華    民    國    97    年    12    月    8     日
                  刑事第一庭審判長法  官  葉騰瑞
                                  法  官  王炳梁
                                  法  官  莊明彰
以上正本證明與原本無異。
不得再抗告。
                                  書記官  吳金來
中    華    民    國    97    年    12    月    8     日


司法院資訊處製作；財團法人民間司法改革基金會備份。
